臺灣彰化地方法院刑事判決　　　　　　　94年度訴緝字第47號
公　訴　人　臺灣彰化地方法院檢察署檢察官
被　　　告　丙○○原名許志宏.
　　　　　　　　　　（現於臺灣臺中監獄執行中）
選任辯護人　葉玲秀律師
上列被告因毒品危害防制條例案件，經檢察官提起公訴（93年度
偵字第6030號），本院判決如下：
    主  文
丙○○共同販賣第一級毒品，處有期徒刑柒年拾月；扣案之行動
電話壹支（使用0000-000-000之門號，不含SIM卡）沒收之；販
賣第一級毒品所得之新臺幣壹仟元沒收之，如全部或一部不能沒
收時，以其財產抵償之。又連續轉讓第一級毒品，處有期徒刑壹
年拾月；扣案之海洛因貳拾壹包（淨重拾肆點柒柒公克）均沒收
銷燬之；扣案如附表一所示之物均沒收之。應執行有期徒刑玖年
陸月，扣案之海洛因貳拾壹包（淨重拾肆點柒柒公克）均沒收銷
燬之，扣案之行動電話壹支（使用0000-000-000之門號，不含SI
M卡）及如附表一所示之物均沒收之；販賣第一級毒品所得之新
台幣壹仟元沒收之，如全部或一部不能沒收時，以其財產抵償之
。
    事  實
一、丙○○明知海洛因係屬毒品危害防制條例第2條第2項第1款
    所列管之第一級毒品，不得非法持有、販賣，竟基於販賣第
    一級毒品海洛因營利之犯意及轉讓第一級毒品海洛因之概括
    犯意，而有下列販賣及轉讓第一級毒品之犯行：
（一）販賣第一級毒品海洛因部分：丙○○於民國（下同）93年
      8 月初某日，由乙○○以其所有之電話號碼0000-000-000
      行動電話，撥打丙○○所持用之0000-000-000號行動電話
      ，向丙○○聯絡購買海洛因，二人再相約至彰化縣北斗鎮
      光和保齡球館前，因丙○○恰無海洛因可供販賣，丙○○
      乃與真實姓名年籍不詳、自稱「李遇得」之成年男子共同
      基於販賣第一級毒品海洛因之犯意聯絡及行為分擔，由「
      李遇得」提供海洛因，經由丙○○轉交乙○○並收取上開
      海洛因之代價新台幣（下同）1,000元，計獲利1,000元。
（二）轉讓第一級毒品海洛因部分：
  １．丙○○先於93年7月18日，由乙○○以其所有之電話號碼
      0000-000-000號行動電話，撥打丙○○所持用之0000-000
      -000號行動電話，二人相約至彰化縣北斗鎮河濱公園，丙○○遂將價值約500元之第一級毒品海洛因捲於香菸中，
      無償轉讓予乙○○一次，乙○○並將上開含有海洛因之捲
      煙當場施用完畢。
  ２．又丙○○知悉友人林宗億、丁○○有施用第一級毒品海洛
      因之惡習，於93年8月12日下午3時許，偕同林宗億、丁○○及丁○○之女友徐瑛蓮共4人，投宿於彰化縣埤頭鄉○○村○○路232號好萊屋汽車旅館，並於上址，連續轉讓
      其原即持有之第一級毒品海洛因予林宗億、丁○○2人多
      次，再與渠2人同時分別施用解癮。
（三）嗣於93年8月13日晚間10時許，為警於上開好萊屋汽車旅
      館內查獲，並扣得第一級毒品海洛因21包（淨重14.77公
      克）、丙○○所有且供其聯絡販賣海洛因用之行動電話1
      支（內含門號0000-000-000號SIM卡1張，門號使用者為黃
      宜恭）、丙○○所有且供轉讓海洛因用之如附表一所示之
      物，而查悉上情。
二、案經南投縣警察局中興分局報請臺灣彰化地方法院檢察署檢
    察官偵查起訴。
    理  由
一、訊據被告丙○○固自承有於上開時、地轉讓海洛因予乙○○
    及林宗億、丁○○，惟矢口否認有何販賣第一級毒品海洛因
    予乙○○之犯行，辯稱：伊並未販賣毒品，於93年8月初某
    日，乙○○打電話給伊時，伊剛好與「李遇得」在北斗光和
    保齡球館，係「李遇得」販賣海洛因予乙○○，伊並未經手
    海洛因及販賣所得之金錢云云。經查：
（一）按被告以外之人於偵查中向檢察官所為之陳述，除顯有不
      可信之情況者外，得為證據，刑事訴訟法第159條之1第2
      項定有明文。選任辯護人於本院準備程序時爭執證人乙○○、甲○○及丁○○於偵訊中證詞之證據能力，且證人乙○○於本院審理時稱：伊於檢察官偵訊時有作偽證，因警
      察在伊身後，伊怕被移送軍法故不敢說實話等語。經查，
      (1)依證人乙○○所稱，其於警詢時製作筆錄時，告知證人
      乙○○要將其移送軍法之員警係當時幫證人乙○○製作警
      詢筆錄之員警，而該名員警為偵查員簡鴻祥，此有證人乙○○93年8月14日警詢筆錄在卷可稽，而於93年9月3日檢
      察官偵訊時，檢察官確實有傳訊南投縣警察局中興分局府
      西派出所員警吳文平，惟該名員警係對證人丁○○製作筆
      錄之員警，亦有該日之偵訊筆錄附卷可參，是該名員警並
      非製作證人乙○○警詢筆錄之員警，即非如證人乙○○所
      稱對其恐嚇之員警無訛；(2)又證人乙○○於本院審理時亦
      稱：那位警察是我在檢方門口就遇到，在門口時，他問我
      說當兵也要來開庭嗎，我說對，九三軍人節也要來開庭，
      我們只有在門口那段對話等語，足見證人乙○○所稱之該
      名員警，既未曾對證人乙○○口出恐嚇之語，況其於檢察
      官偵訊時之供述，業已距離其稱於警詢之遭恐嚇之供述，
      有2至3個星期之久，足見證人乙○○已有極充裕之時間，
      足以脫離其在警察局所受恐懼、壓迫之狀態（最高法院93
      年度台上字第6656號判決可資參照），是本院認證人乙○○於偵訊時之證詞，其於警詢時所受精神上之壓迫狀態，
      並未延伸至其後未受不正方法所為之自白，應有證據能力
      。又甲○○、丁○○於偵查中之證言（丁○○於偵查中證
      述被告轉讓第一級毒品部分）雖屬傳聞證據，但均經依法
      具結，且本院審酌該言詞陳述作成時之客觀條件及環境，
      皆係由證人出於自由意志而陳述，其等心理狀態健全，並
      無受到脅迫、利誘或詐欺，經核所陳述內容又無顯不可信
      之情況，認為適當，其供述證據自屬傳聞證據之例外，依
      刑事訴訟法第159條之1第2項規定，具有證據能力。另證
      人丁○○於偵訊中關於被告丙○○販賣第一級毒品海洛因
      部分之證詞，經證人丁○○於本院審理時稱：伊當時是騙
      檢察官被告丙○○有在販賣毒品，因為伊想要交保，且檢
      察官說如果伊認為伊女友說的不實在，那就是伊自己在販
      毒，故伊才會承認伊女友所說實在等語。惟查，經本院當
      庭勘驗檢察官該次之偵訊光碟，檢察官並未以認定證人丁○○販賣毒品之方式威脅其證稱被告丙○○販賣毒品，且
      證人丁○○經與被告丙○○當庭對質，其亦證稱：「（你
      剛才是否說丙○○用0917行動電話販賣毒品，聯絡買主？
      ）是。」，此有勘驗筆錄附於本院94年11月14日之審理筆
      錄可參，是證人丁○○於偵訊中之證言，既無受到脅迫、
      利誘或詐欺，而出於自由意志而為陳述，並無顯然不可信
      之情形，應有證據能力，惟證人丁○○於該次偵訊中就被
      告丙○○販賣毒品一事，僅係承認其女友徐瑛蓮於警詢中
      證述被告丙○○販賣毒品一事為真，並未就被告販賣毒品
      之時、地、方式及交易對象及金錢證述綦詳，然此係證據
      證明力之問題，先此敘明。
（二）查被告有犯罪事實欄一（二）所載連續轉讓海洛因予乙○○、林宗億及丁○○之犯行，業據被告於本院審理時坦承
      在卷，且經證人乙○○、丁○○迭於偵訊及本院審理時及
      證人林宗億於偵訊中證稱綦詳，而扣案之白色粉末21包，
      經送往法務部調查局鑑定結果，確屬第一級毒品海洛因（
      合計淨重14.77公克，純度27.02％，純質淨重3.99公克）
      無訛，有法務部93年9月24日調科壹字第140010593號鑑定
      通知書1紙在卷可參，並有扣案如附表一所示之物可資佐
      證，足見被告上開自白與事實相符，被告上開轉讓第一級
      毒品海洛因之事實堪以認定。
（三）被告有如事實欄一（一）所示販賣海洛因予乙○○一次之
      犯行，
  １．業據證人乙○○於偵訊中具結證稱：「我知道他有在販賣
      毒品，所以第二次，我就主動聯絡他。第二次我們約在光
      和保齡球館，並以1,000元之代價向他購買海洛因，該次
      是丙○○親手拿給我，我就拿1,000元給他，因為他說該
      次他無法再請我了，當次他並向我借機車，並將之騎走。
      」，經當場與被告對質後仍證稱：「（丙○○說他沒有賣
      過海洛因給你？）第一次是丙○○請我的，第二次我確實
      有拿1,000元向丙○○購買海洛因。時間地點如剛才所述
      。」、「（當時你將錢拿給誰，並由誰將海洛因交給你？
      ）當時在保齡球館時，丙○○與另一名男子坐在車上，我
      向丙○○問毒品是否需要錢，他說要，我就將錢交給丙○○，後來丙○○有將錢交給駕駛座之另一名男子，毒品也
      是經由另一名男子先交給丙○○，丙○○再交給我。後來
      丙○○與另一名男子就開車至我家，並向我借機車。」（
      見偵卷第117、119、120頁）等語甚明。
  ２．證人乙○○雖於本院審理時翻異前詞證稱：伊當日打電話
      給丙○○相約在光和保齡球館見面，忘記有無提到要購買
      海洛因一事，但見面後丙○○當場表示他並無販賣海洛因
      ，便叫伊直接向坐在丙○○旁之「得哥」聯絡，後來「得
      哥」便將價值1,000元之海洛因直接交給伊，伊並直接將
      1,000元交給「得哥」云云。惟查：證人乙○○於本院審
      理時證稱：伊因為想要買海洛因，故在去保齡球館之前1
      、2 小時有打電話給被告約在光和保齡球館，當天並攜帶
      現金1,000元到場，到現場時伊騎乘機車跟在被告之自小
      客車後面，被告坐在右前座，「得哥」坐在駕駛座，伊叫
      他們停下來，他們就是不停下來，他們有注意後面是否有
      警察跟上來，伊先問丙○○有無販賣毒品，他說他沒有，
      叫我直接問「得哥」，伊就將錢直接交給前面開車的「得
      哥」，「得哥」的手是伸出左後座車窗外，伊再交1,000
      元予「得哥」等語。觀諸證人乙○○於本院之證詞中所證
      述當日交易海洛因之情形，其交易現場係證人乙○○騎乘
      機車跟隨在「得哥」駕駛附載被告之自小客車後，且二人
      均未將自小客車及機車停下，即於行駛中完成海洛因之交
      易，且被告及「得哥」當時有注意後面是否警察跟上來之
      情，倘被告於前往光和保齡球館前確實不知證人乙○○當
      日欲向其購買1,000元之海洛因，何以「得哥」當日恰巧
      準備價值1,000 元且包裝完好之海洛因交付予證人乙○○
      ？又何以「得哥」及被告於行駛中隨時注意是否有警察停
      下來？足見證人乙○○於撥打被告之行動電話與被告相約
      在光和保齡球館時，即已告知被告其欲購買1,000元之海
      洛因無訛。又證人乙○○於偵訊中業已證稱當日係被告將
      1,000元轉交予「得哥」，並將「得哥」手中之海洛因1包
      轉交予證人乙○○，且由證人乙○○於本院中所證述交易
      之情形，「得哥」既必須一邊開車，尚必須注意是否有警
      察跟上，又何以將一隻手伸出左後車窗外將毒品交予證人
      乙○○再收取1,000元之代價？顯見證人乙○○應係透過
      被告拿取海洛因，並將1,000元交予被告再轉交予「得哥
      」之情與常情較為相符。是證人乙○○於本院審理時證稱
      ：伊於電話中並未告知被告伊欲購買海洛因，且伊拿取海
      洛因及交付1,000元均未透過被告云云，顯係事後迴護被
      告之詞，不足採信。
  ３．此外，復有扣案之被告所有供其聯絡販賣海洛因所用之行
      動電話1支（內使用黃宜恭所申請之0000-000-000門號SIM
      卡1張）可資佐證。
  ４．按販賣毒品安非他命，刑責極重，故販賣毒品行為，均以
  　　隱密方式為之，既無公定價格，復容易因分裝而增減份量
      ，而每次買賣之價量，亦常隨雙方關係深淺、資力、需求
      量及對行情之認知、來源是否充裕等因素，而異其標準，
      非可一概而論，是以販賣之所得、次數及利潤，除被告坦
      承犯行且價量俱臻明確外，究難查得翔實內情，然販賣之
      人從價差或量差中牟利之方式雖異，然其意圖營利而販賣
      則無二致，蓋毒品海洛因屬量微價高之物，販賣者皆有暴
      利可圖，苟非意圖販賣營利，焉有甘冒被處重刑而販賣毒
      品之理，遑論販賣之對象與被告間並非至親，被告確有販
      賣毒品營利之犯意，亦堪認定。
  ５．綜上，被告有於上揭時、地販賣第一級毒品海洛因予乙○○之犯行，應堪認定，被告上開所辯，顯係卸責之詞，自
      難足採。
二、按海洛因為毒品危害防制條例第2條第2項第1款所規定之第
    一級毒品；是核被告丙○○連續轉讓第一級毒品海洛因予乙○○、林宗億及丁○○之行為，係犯毒品危害防制條例第8
    條第1項之轉讓第一級毒品罪；販賣第一級毒品予乙○○牟
    利之行為，係犯毒品危害防制條例第4條第1項之販賣第一級
    毒品罪。被告為販賣、轉讓而分別持有第一級毒品之低度行
    為，應各為販賣、轉讓第一級毒品之高度行為所吸收，不另
    論罪。被告與姓名年籍不詳、自稱「李遇得」即「得哥」之
    成年男子，就販賣第一級毒品海洛因予乙○○之犯行，有犯
    意之聯絡及行為之分擔，為共同正犯。被告多次轉讓第一級
    毒品之犯行，時間緊接，犯罪構成要件相同，顯係基於概括
    犯意反覆為之，為連續犯，應依刑法第56條之規定論以一轉
    讓第一級毒品罪，並依法加重其刑。被告所犯販賣第一級毒
    品及轉讓第一級毒品二罪，犯意各別，行為互殊，應分論併
    罰。又本院考量被告雖有上開販賣第一級毒品之犯行，然其
    販賣之次數僅有一次，所得亦屬有限，數量亦少，犯罪之情
    節尚屬輕微，且其僅因缺錢花用一時貪念，致觸法定刑為死
    刑或無期徒刑之重典，相對於長期、大量販賣毒品之真正毒
    梟而言，其對於社會秩序與國民健康之危害，顯然較輕，倘
    亦處以死刑或無期徒刑，不免過苛，且無從與真正長期、大
    量販毒之惡行區別，是以本院認其犯罪情節尚堪憫恕，爰依
    刑法第59條之規定，酌量減輕其刑。爰審酌被告年輕體健，
    明知施用毒品有害身心健康，竟憑販賣戕害身心之海洛因牟
    利，嚴重危害社會治安及國民健康，及其犯罪動機、方法、
    手段、品行、智識程度、販賣及轉讓之期間長短、次數、犯
    罪所得，暨犯後矢口否認犯行，態度不佳等一切情狀，分別
    量處如主文所示之刑，並定其應執行刑，以示懲儆。
三、扣案之海洛因21包（淨重14.77公克），均為查獲之毒品，
    均應依毒品危害防制條例第18條第1項前段之規定宣告沒收
    銷燬之。另按毒品危害防制條例第19條第1項規定，犯該條
    例第4條至第9條、第12條、第13條或第14條第1項、第2項之
    罪者，其供犯罪所用或因犯罪所得之財物，均沒收之，如全
    部或一部不能沒收時，追徵其價額或以財產抵償之。本規定
    所稱「追徵其價額者」，必限於所沒收之物為金錢以外之其
    他財物而無法沒收時，始應追徵其價額，使其繳納與原物相
    當之價額。如所得財物為金錢而無法沒收時，應以其財產抵
    償之，而不發生追徵價額之問題（參閱最高法院93年台上字
    第2743號判決要旨）。故被告販賣第一級毒品所得利益1,00
    0元，應依毒品危害防制條例第19條第1項規定宣告沒收，如
    全部或一部不能沒收時，以其財產抵償之。又扣案之行動電
    話1支（內使用黃宜恭所申請之門號0000-000-000號），係
    被告所有之物，業據被告供承在卷，且為供被告聯絡販賣海
    洛因所用之情，亦為證人乙○○於偵訊及本院審理時證述屬
    實，而扣案如附表一所示之物，均係被告所有，業據被告供
    承在卷，且上開物品均於員警查獲被告轉讓海洛因予林宗億
    、丁○○之好萊塢汽車旅館內所查獲，顯係供被告轉讓海洛
    因所用之物，爰均依毒品危害防制條例第19條第1項之規定
    宣告沒收。
四、次按毒品危害防制條例第19條規定，犯販賣、轉讓毒品罪者
    ，其供犯罪所用之物，應予沒收，惟仍須以該物屬於犯人者
    為限，始得沒收之（最高法院93年度台上字第5336號判決可
    資參照），扣案之行動電話內所含0000-000-000號SIM卡1張
    ，門號之登記者為黃宜恭，此觀卷內該行動電話使用者資料
    可知，且依國內電信公司定型化契約之約定，該晶片卡之所
    有權仍屬電信公司所有，申請人僅因承租門號而取得使用權
    ，是上開SIM卡雖為供被告聯絡販賣海洛因所用之物，惟並
    非屬於被告所有，均不符合法定沒收要件，自無從宣告沒收
    ，併此敘明。
五、公訴意旨另以：被告丙○○另基於同一販賣第一級毒品海洛
    因之犯意，（一）於93年7月18日，於彰化縣北斗鎮河濱公
    園，以其所有門號0000-000-000號行動電話為聯絡工具，約
    定以新台幣500元為代價，販賣第一級海洛因予乙○○，惟
    出於己意改以無償轉讓之贈與方式而未遂；（二）先後於93
    年8月9日及同年月11日，在彰化縣溪州鄉之不詳地點，連續
    2 次以500元販賣海洛因予甲○○，由丙○○、甲○○以行
    動電話確認交易細節後，丙○○再將第一級毒品海洛因交予
    姓名年籍不詳、綽號「阿賜」之人，並收取對價，因認被告
    此部分亦涉有販賣第一級毒品海洛因之罪嫌。惟按犯罪事實
    應依證據認定之，無證據不得認定其犯罪事實，又不能證明
    被告犯罪者，應諭知無罪之判決，刑事訴訟法第154條第2項
    及第301條第1項分別定有明文。公訴人認被告涉有此部分之
    犯行，無非以證人乙○○、甲○○及證人丁○○於偵訊中之
    證言為其依據。惟查：
（一）證人丁○○於偵訊中之證詞，係肯認證人即其女友徐瑛蓮
      於警詢中之證述，而認被告丙○○有販賣第一級毒品海洛
      因之犯行，然證人徐瑛蓮於偵訊中業已證稱：「（為何警
      詢時你說知道丙○○在販毒？）我不知道丙○○是否在販
      毒。因為我與丙○○不熟。警察說若我不說，就要將我列
      為共犯。」、「（為何警詢時說知道丙○○分裝與販賣毒
      品之過程？）那是警察向我說的。」（見偵卷第128頁）
      ，而辯護人於本院準備程序中亦質疑證人徐瑛蓮於警詢證
      述之證據能力，並經檢察官所不爭執，足見證人徐瑛蓮於
      警詢時之證述應無證據能力，而證人丁○○於偵訊中之證
      詞縱有證述被告丙○○有販賣第一級毒品之情事，惟其證
      詞係出於肯認上開並無證據能力之證人徐瑛蓮於警詢中之
      證詞，且其對於被告販賣毒品之時、地及交易對象均未說
      明，其復於本院審理時證稱：「（第二次檢察官開庭時，
      檢察官同樣問你說丙○○有販毒，你說丙○○親口說想要
      販賣毒品，因為利潤很高，但你沒有親眼目睹丙○○交易
      的過程？）我沒有說利潤很高，我們那時真的只是聊天的
      方式，並沒有準備說要販賣，或是說要收我們的錢，筆錄
      內容我當時沒有看就簽名了。」（見本院94年11月14日審
      理筆錄），足見證人丁○○雖於偵訊中證稱：被告有販賣
      毒品等語，惟其並未目睹被告販賣毒品之過程，並非親自
      就所見之事實所為之證述，僅係聽聞被告稱要販賣毒品，
      尚不足以證明被告確有販賣第一級毒品海洛因一次予乙○○未遂，及販賣海洛因予甲○○二次之犯行。
（二）證人乙○○於本院審理時證稱：「（你是否曾向丙○○購
      買毒品？）第一次是丙○○請我用，但第二次要向他買，
      他說他沒有。」、「（第一次丙○○請你用的情況如何？
      ）在公園的地方，我知道被告有，他叫我吃看看。」、「
      （是否你打電話向丙○○表示說要碰面？）對。」、「（
      你在電話中有無向丙○○表示要購買毒品？）沒有，但是
      我們碰面後，丙○○對我說為什麼臉色這麼難看。」（見
      本院94年10月28日審理筆錄），而證人乙○○雖於偵訊中
      證稱第一次向被告購買一支摻在香菸中之海洛因，當次丙○○未向其收錢等語，惟亦難憑此認定被告初始即有販賣
      而非轉讓海洛因之犯意。
（三）另證人甲○○於偵訊中證稱：伊第一次在93年8月9日上午
      10時在溪州，第二次在93年8月10日上午9時在溪州，都是
      透過綽號「阿賜」之友人幫我購買，各買一支海洛因香菸
      500元等語；於本院審理時亦證稱：「（0000-000-000號
      電話何來？）是我朋友在我家坐，給我的，跟我說這支電
      話，可以去找『阿國』，我是想問毒品的來路。」、「（
      你說你朋友買過二次，然後拿0000-000-000的電話給你？
      ）是的。」、「（是否表示你朋友也是用這支電話去購買
      海洛因的？）這我不清楚，他要我自己去聯絡，他不要再
      幫我買。」、「（接電話的對方是男是女？）男的，對方
      跟我說我打錯了，他說他不是『阿國』，也沒有在賣毒品
      。」（見本院94年10月28日審理筆錄），揆諸證人甲○○
      於偵訊及本院審理時之上開證詞，僅可得之證人甲○○係
      透過其綽號「阿賜」之友人購買毒品二次，惟實難證明該
      綽號「阿賜」之友人係向被告購買毒品。
    依上所述，公訴人所舉之證據不足以證明被告犯有販賣第一
    級毒品海洛因予乙○○未遂及連續販賣第一級毒品海洛因予
    甲○○之犯行，此外本院復查無其他積極證據證明被告確有
    公訴人所指之上開犯行，惟公訴意旨認此部分與前揭論罪科
    刑之販賣第一級毒品海洛因罪間有連續犯之裁判上一罪關係
    ，爰不另為無罪之諭知。
據上論斷，應依刑事訴訟法第299條第1項前段，毒品危害防制條
例第4條第1項、第8條第1項、第18條第1項前段、第19條第1項，
刑法第11條前段、第28條、第56條、第59條、第51條第5款，判
決如主文。
本案經檢察官何蕙君到庭執行職務
中　　華　　民　　國　　94　　年　　11　　月　　30　　日
              刑事第二庭  審判長法  官  石馨文
                                法  官  李水源
                                法  官  黃齡玉
以上正本證明與原本無異。
如不服本判決，應於判決送達後10日內，向本院提出上訴狀（ 須
附繕本 ）。
中　　華　　民　　國　　94　　年　　11　　月　　30　　日
                                書記官  施嘉玫
毒品危害防制條例第4條第1項
製造、運輸、販賣第一級毒品者，處死刑或無期徒刑；處無期徒
刑者，得併科新臺幣 1 千萬元以下罰金。
毒品危害防制條例第8條第1項
轉讓第一級毒品者，處 1 年以上 7 年以下有期徒刑，得併科新
臺幣 1 百萬元以下罰金。
附表一
1.分裝袋            10包
2.湯匙（分裝用）     2支
3.剪刀（分裝用）     2支
4.夾子（分裝用）     3支
5.鐵製勺子           1支
6.電子磅秤           1台
